---
title: "test"
output: rmarkdown::html_vignette
vignette: >
  %\VignetteIndexEntry{test}
  %\VignetteEngine{knitr::rmarkdown}
  %\VignetteEncoding{UTF-8}
---

```{r, include = FALSE}
knitr::opts_chunk$set(
  collapse = TRUE,
  comment = "#>"
)
```

```{r setup}
library(cynkratemplate)
```

# Title 1

## Subtitle 1

## Subtitle 2 is actually very very long wow

# Title 2

YAML Optionen koennen durch ein  (`#`) auskommentiert werden. Das template
unterstützt Deutsch, Englisch, Italienisch und Französisch. Um die
Dokumentsprache inklusive Adresse, Tabellenbeschriftungen und Grafiken auf
Englisch zu setzen, muss der YAML Header folgendermassen abgeändert werden:

## Markdown

R Markdown Dokumente werden -- Überraschung! -- in Markdown verfasst. Mehr
Details dazu findet man [hier](https://www.rstudio.com/wp-
content/uploads/2015/03/rmarkdown-reference.pdf).

Die Basis-Formatierungen umfassen, **fett**, *kursiv* und `fixe Breite`.
Aber man kann auch fast alles machen \uwave{was mit \LaTeX\ möglich ist.}
Schreibt man `r round(rnorm(1), 4)`, so evaluiert R den Code, womit man leicht
Dokumente erstellen kann, welche immer die neusten Zahlen enthalten.[^fn]
